【裁判字號】    98,易,774
【裁判日期】    980805
【裁判案由】    收受贓物
【裁判全文】
臺灣彰化地方法院刑事判決               98年度易字第774號
公  訴  人  臺灣彰化地方法院檢察署檢察官
被      告  乙○○
                   （另案在臺灣彰化監獄執行中）
上列被告因收受贓物案件，經檢察官提起公訴（98年度偵緝字第
327號），本院判決如下：
    主  文
乙○○收受贓物，處有期徒刑參月，如易科罰金，以新臺幣壹仟
元折算壹日。
    事  實
一、乙○○明知真實姓名年籍不詳綽號「阿貓」之成年男子於民
    國96年12月28日至29日間某時，在彰化縣北斗河濱公園所交
    付之車牌號碼TGB-238號重型機車及該機車之鑰匙1支，係來
    路不明之贓物（該機車係張絨所有，由其女甲○○保管使用
    ，於96年12月28日12時許，在雲林縣莿桐鄉○○村○○路橋
    和國小旁發現失竊），竟仍予收受供己騎乘使用。其後乙○
    ○於96年12月29日20時許，在位於彰化縣溪州鄉之友人住處
    內飲用鹿茸藥酒約半瓶，已達不能安全駕駛動力交通工具之
    程度，竟仍於同日22時許騎乘上開機車上路，於同日23時30
    分許，行經彰化縣溪州鄉○○村○○段115之8地號，即攜帶
    梅花扳手等兇器竊取劉清雄所有之抽水馬達1個得手，為警
    當場查獲（乙○○所涉公共危險及加重竊盜罪嫌，業經本院
    於98年6月16日以98年度易緝字第34號案分別判處有期徒刑4
    月、10月，應執行有期徒刑1年，於98年7月6日確定，上開
    機車則因甲○○於97年2月20日始報案失竊而未經警扣案）
    。嗣於97年4月14日6時（起訴書誤載為5時）20分許，乙○
    ○騎乘上開機車，行經臺中縣清水鎮○○路與三田路路口時
    ，為警攔檢查獲，並起出上開機車及該機車鑰匙1支（均已
    發還甲○○），而悉上情。
二、案經臺中縣警察局清水分局報告臺灣臺中地方法院檢察署呈
    請臺灣高等法院臺中分院檢察署檢察長令轉臺灣彰化地方法
    院檢察署檢察官偵查起訴。
    理  由
一、按「除簡式審判程式、簡易程式及第376條第1款、第2款所
    列之罪之案件外，第一審應行合議審判。」，刑事訴訟法第
    284條之1定有明文；本件被告乙○○所犯屬刑事訴訟法第37
    6條第1款所列之罪，爰依法行獨任審判。又本件有關以下所
    引用被告以外之人於審判外之言詞或書面陳述，而不符合刑
    事訴訟法第159條之1至第159條之4之規定者，公訴人及被告
    均未爭執證據能力，且經本院於審理時當庭直接提示而為合
    法之調查，公訴人、被告均未於言詞辯論終結前聲明異議，
    本院審酌前開證據作成或取得之狀況，並無非法或不當取證
    之情事，且亦無顯不可信之情況，故認為適當而均得以作為
    證據，是後述所引用證據依刑事訴訟法第159條之5規定，均
    具有證據能力，合先敘明。
二、訊據被告乙○○對於上揭事實坦承不諱，且經證人甲○○於
    警詢時證述明確，並經證人即查獲警員黃臺境於偵查中結證
    屬實，復有刑案現場測繪圖1紙、刑案現場照片3張、失車記
    錄1紙、贓物認領保管單1紙、機車行車執照影本1張、臺灣
    彰化地方法院檢察署勘驗筆錄1紙在卷可稽，足徵被告之任
    意性自白與事實相符，可以採信。本件事證明確，被告犯行
    洵堪認定，應予依法論科。
三、核被告所為，係犯刑法第349條第1項收受贓物罪。爰審酌被
    告貪圖小利，不知尊重他人之財產權，竟收受贓物，助長竊
    盜犯罪之猖獗，並使贓物流向追查更加困難，並考量被告犯
    罪之動機、目的、手段、所生危害及其於警詢、偵查中一再
    否認犯行，迄本院審理時終坦承犯行之犯後態度等一切情狀
    ，量處如主文所示之刑，並諭知易科罰金之折算標準，以示
    懲儆。另聲請人雖具體求刑有期徒刑9月，惟本院綜合上揭
    各情，認對被告處以如主文所示之刑，已足收懲儆之效，併
    此敘明。
據上論斷，應依刑事訴訟法第299條第1項前段，刑法第349條第1
項、第41條第1項前段，刑法施行法第1條之1，判決如主文。
本案經檢察官陳茂榮到庭執行職務。
中    華    民    國    98    年    8     月    5    日
                  刑事第二庭          法  官   尚安雅
以上正本證明與原本無異。
如不服本判決，應於收受判決後10日內向本院提出上訴書狀，並
應敘述具體理由；其未敘述上訴理由者，應於上訴期間屆滿後20
日內向本院補提理由書（均須按他造當事人之人數附繕本「切勿
逕送上級法院」）。
告訴人或被害人對於判決如有不服具備理由請求檢察官上訴者，
其上訴期間之計算係以檢察官收受判決正本之日期為準。
中    華    民    國    98    年    8     月    10    日
                                      書記官  許億先
附錄本案論罪科刑法條全文：
中華民國刑法第349條
（普通贓物罪）
收受贓物者，處 3 年以下有期徒刑、拘役或 5 百元以下罰金。
搬運、寄藏、故買贓物或為牙保者，處 5 年以下有期徒刑、拘役
或科或併科 1 千元以下罰金。
因贓物變得之財物，以贓物論。


司法院資訊處製作；財團法人民間司法改革基金會備份。
